el: Σπίτι & κήπος > Κουζίνα & τραπεζαρία > Επιτραπέζια σκεύη σερβιρίσματος > Σετ καφέ & τσαγιού: Σετ καφέ; Σετ τσαγιού
zh-TW: 居家和庭園 > 廚房與餐廳 > 餐具 > 咖啡杯/茶杯組: 咖啡組; 茶具組
ru: Дом и сад > Кухня и сервировка стола > Столовая посуда и предметы сервировки > Кофейные и чайные сервизы: Кофейные сервизы; Чайные сервизы
pt-PT: Casa e jardim > Cozinha e refeições > Louça de mesa > Conjuntos de café e chá: Conjuntos de café; Conjuntos de chá
it: Casa e giardino > Cucina e pranzo > Stoviglie > Set per caffè e tè: Set da caffè; Set da tè
sk-SK: Dom a záhrada > Kuchyňa a jedáleň > Stolový riad > Kávové a čajové súpravy: Kávové súpravy; Čajové súpravy
lt-LT: Namai ir sodas > Virtuvė ir valgomasis > Stalo reikmenys > Kavos ir arbatos rinkiniai: Kavos servizai; Arbatos servizai
bg-BG: Дом и градина > Кухня и трапезария > Посуда за хранене > Сервизи за кафе и чай: Сервизи за кафе; Сервизи за чай
hu: Otthon és kert > Konyha és étkező > Asztali edények > Kávé- és teakészletek: Kávékészletek; Teakészletek
vi: Nhà và vườn > Phòng bếp và phòng ăn > Đồ dùng trên bàn ăn > Bộ pha trà và cà phê: Bộ pha cà phê; Bộ pha trà
pl: Dom i ogród > Kuchnia i jadalnia > Zastawy stołowe > Komplety herbaciane i kawowe: Komplety kawowe; Komplety herbaciane
hr-HR: Dom i vrt > Kuhinja i blagovaonica > Stolni pribor > Kompleti za kavu i čaj: Kompleti za kavu; Kompleti za čaj
en: Home & Garden > Kitchen & Dining > Tableware > Coffee & Tea Sets: Coffee Sets; Tea Sets
cs: Dům a zahrada > Kuchyně a jídelny > Stolní nádobí > Kávové a čajové sety: Kávové soupravy; Čajové servisy
pt-BR: Casa e jardim > Produtos de cozinha e aparelhos de jantar > Utensílios para mesa > Conjuntos de café e chá: Conjuntos de café; Jogos de chá
es: Casa y jardín > Cocina y comedor > Utensilios de mesa > Juegos de café y té: Juegos de café; Juegos de té
fr: Maison et jardin > Arts de la table et arts culinaires > Arts de la table > Services à thé ou à café: Services à café; Services à thé
ja: ホーム・ガーデン > キッチン・ダイニング > テーブルウェア > コーヒーカップ・ティーカップセット: コーヒーセット; ティーセット
ro-RO: Casă și grădină > Bucătărie și sufragerie > Veselă > Seturi de cafea și ceai: Seturi de cafea; Seturi de ceai
th: บ้านและสวน > ห้องครัวและการรับประทานอาหาร > เครื่องใช้บนโต๊ะอาหาร > ชุดชากาแฟ: ชุดกาแฟ; ชุดชา
nb: Hjem og hage > Kjøkken og spiserom > Borddekning > Kaffe- og tesett: Kaffesett; Tesett
de: Heim & Garten > Küche & Esszimmer > Tafelgeschirr > Kaffee- & Teeservices: Kaffeesets; Teesets
da: Hjem og have > Køkken og spisestue > Service og bestik > Kaffe- og testel: Kaffestel; Testel
nl: Huis en tuin > Keuken en eetkamer > Servies en bestek > Koffie- en theestellen: Koffiestellen; Theestellen
fi: Koti ja puutarha > Keittiö ja ruokailu > Astiat > Kahvi- ja teesetit: Kahvisetit; Teesetit
ko: 가정/원예 용품 > 주방/식탁 > 식탁용 식기류 > 커피/다기 세트: 커피 세트; 다기 세트
zh-CN: 家居与园艺 > 厨房/餐厅 > 餐具 > 咖啡/茶具套装: 咖啡套装; 茶具套装
sl-SI: Dom in vrt > Kuhinja in jedilnica > Namizni pribor > Kompleti za kavo in čaj: Kompleti za kavo; Kompleti za čaj
tr: Ev ve Bahçe > Mutfak ve Yemek > Sofra Takımları > Kahve ve Çay Takımları: Kahve Takımları; Çay Takımları
sv: Hem och trädgård > Kök och matsal > Serviser > Kaffe- och teserviser: Kaffeset; Teset